臺灣高雄地方法院刑事判決　　　　　　 96年度易緝字第123號
公　訴　人　臺灣高雄地方法院檢察署檢察官
被　　　告　乙○○
　　　　　　　　　　（現於臺灣屏東看守所羈押中）
上列被告因竊盜案件，經檢察官提起公訴（93年度速偵字第566
號）及移送併辦（93年度偵字第12445 號、93年度偵字第14639
號、93年度偵字第18114 號），本院合議庭裁定由受命法官獨任
進行簡式審判程序，判決如下：
    主  文
乙○○連續攜帶兇器竊盜，累犯，處有期徒刑壹年，扣案尖嘴鉗
、螺絲起子各壹支，均沒收之。
    事  實
一、乙○○前因竊盜案件，經台灣雲林地方法院判處有期徒刑1
    年確定，甫於民國89年11月30日縮刑期滿執行完畢，猶不知
    悔改。復基於意圖為自己不法之所有之概括犯意，連續於：
（一）92年12月28日凌晨5 時30分許，在高雄市○○區○○街與
      新疆路71巷口附近，持其所有客觀上足供兇器使用之螺絲
      起子、尖嘴鉗各1 支，趁四下無人之際，見丁○○所有車
      牌號碼TV-2317 號自小客車停放在該處，以上開螺絲起子
      撬開右前座乘客車門，尖嘴鉗剪斷音響線路之方式，而竊
      取該自用小客車內價值約新臺幣（下同）2 萬元之「先峰
      牌」長方型汽車音響1 台得逞。
（二）93年3 月11日某時，在高雄市○○區○○路與錦田路口附
      近，持上開客觀上足供兇器使用之螺絲起子、尖嘴鉗各1
      支，趁四下無人之際，見己○○所有車牌號碼為0881-GP
      號自小客車停放在該處，以上開螺絲起子撬開右前座乘客
      車門與後車廂之方式，而竊取該自用小客車右前車門座位
      前置物箱內之現金3 萬元與後車廂內音響（含CD桶）1 部
      得逞。
（三）於93年4 月23日上午8 時許，在高雄市○○區○○路399
      巷口附近，持上開客觀上足供兇器使用之螺絲起子、尖嘴
      鉗各1 支，趁四下無人之際，見丙○○所有車牌號碼為DG
      -5188 號自小客車停放在該處，以上開螺絲起子破壞左後
      車窗，及破壞駕駛車門鑰匙孔之方式，而竊取該自用小客
      車中內價值2 萬元之液晶螢幕1 台得逞。
（四）93年5 月19日上午5 時30分許，在高雄縣鳳山市○○○路
      581 巷口鳳山溪附近，持上開客觀上足供兇器使用之螺絲
      起子、尖嘴鉗各1 支，趁四下無人之際，見庚○○所有車
      牌號碼VX-0947 號自小客車停放在該處，以上開螺絲起子
      撬開右前座乘客車門，尖嘴鉗剪斷音響線路之方式，而竊
      取該自用小客車內JCV 牌音響1 台得逞。又於同日5 時55
      分許，以同一兇器及手法，竊取附近胡秀玲所有車牌號碼
      XZ-2531 號自小客車（使用者為甲○○）內之先鋒牌音響
      1 部得逞。
（五）嗣乙○○於得手後，正欲從上開胡秀玲所有車牌號碼XZ-2
      531 號自小客車右前車門旁要急返其所有車牌號碼7M-610
      1 號自小客車內且欲發動車輛離去時，為警發現其形跡可
      疑乃攔截盤查，當場於其所有車輛駕駛座下方及後座塑膠
      袋內查獲前開JCV 牌及先鋒牌音響各1 部，並經比對前開
      竊案之嫌疑人於現場所遺留下之指紋後，始悉上情。
二、案經高雄縣政府警察局鳳山分局報告臺灣高雄地方法院檢察
    署檢察官偵查起訴及移送併辦。
    理  由
一、本件被告乙○○所犯為死刑、無期徒刑或最輕本刑為3 年以
    上有期徒刑以外之罪，其於準備程序中就被訴事實為有罪之
    陳述，經法官告知簡式審判程序之旨，並聽取公訴人及被告
    之意見後，依刑事訴訟法第273 條之1 第1 項規定，裁定由
    受命法官獨任進行簡式審判程序，合先敘明。
二、上開犯罪事實，業據被告乙○○於審理時坦承不諱，核與被
    害人丁○○、蔡家伶、丙○○、庚○○、胡秀玲、甲○○於
    警詢之指述相符，並有車籍作業系統查詢認可資料、現場圖
    4 張、內政部警政署刑事警察局93年1 月29日刑紋字第0920
    231542號鑑驗書、93年3 月26日刑紋字第0930067265號鑑驗
    書、93年5 月10日刑紋字第0930091443號鑑驗書各1 份、刑
    事案件證物採驗紀錄表、扣押物品目錄表，贓物認領保管單
    、查獲報告以及現場照片共32張在卷可稽，並有螺絲起子、
    尖嘴鉗各1 支扣案足憑，足認被告自白核與事實相符，本件
    事證明確，被告犯行洵堪認定。
三、按刑法第321 條第1 項第3 款之攜帶兇器竊盜罪，係以行為
    人攜帶兇器竊盜為其加重條件，此所謂兇器，其種類並無限
    制，凡客觀上足對人之生命、身體、安全構成威脅，具有危
    險性之兇器均屬之，且祇須行竊時攜帶此種具有危險性之兇
    器為已足，並不以攜帶之初有行兇之意圖為必要（最高法院
    79年臺上字第5253號判例足資參照）。查本件被告乙○○攜
    帶之螺絲起子、尖嘴鉗各1 支，既足供其持之行竊撬開車門
    及剪斷音響電線之用，足見其質地堅硬，依社會一般觀念均
    足以對人之生命、身體安全構成威脅，在客觀上顯然具有危
    險性，應屬兇器。又被告行為後，如附表所示之相關法律均
    業經變更，並俱於95年7 月1 日施行，玆經整體比較結果，
    裁判時法並未較為有利，從而依刑法第2 條第1 項規定，自
    應適用各該行為時法，亦即修正前刑法。核被告所為，係犯
    刑法第321 條第1 項第3 款之攜帶凶器竊盜罪。其前後多次
    攜帶兇器竊盜犯行，時間緊接，所犯係構成要件相同之罪名
    ，顯然基於概括犯意反覆實施，應依修正前刑法第56條連續
    犯之規定論以一罪，並加重其刑。另移送併辦部分之犯行（
    臺灣高雄地方法院檢察署檢察官93年度偵字第12445 號、93
    年度偵字第14639 號、93年度偵字第18114 號），雖未據公
    訴人起訴，然與前揭已起訴部分有連續犯之裁判上一罪關係
    ，已如前述，為同一案件，當為本件起訴效力所及，本院自
    得一併審理。又被告前因竊盜案件，經台灣雲林地方法院判
    處有期徒刑1 年確定，甫於89年11月30日縮刑期滿執行完畢
    等情，有臺灣高等法院被告前案紀錄表1 份附卷可稽，其於
    上開徒刑執行完畢後5 年內，故意再犯本件有期徒刑以上之
    罪，為累犯，應依刑法第47條第1 項之規定加重其刑，並遞
    加重之（本件被告係故意犯罪，無論依新舊法均構成累犯，
    自無新舊法比較之適用）。爰審酌被告正值壯年，不思循正
    當工作，竟為圖私利，持兇器侵入他人車內行竊，影響社會
    治安匪淺，且迄今未與被害人和解，或賠償被害人之損失；
    惟念其犯後坦承犯行，所竊得財物價值尚非至鉅等一切情狀
    ，量處如主文所示之刑，以示懲儆。至中華民國九十六年罪
    犯減刑條例雖於96年7 月16日公佈施行，惟本件被告係經通
    緝到案，依中華民國九十六年罪犯減刑條例第5 條規定，不
    得予以減刑，附此敘明。末扣案之尖嘴鉗、螺絲起子各1 支
    ，為供被告犯罪所用之物，且係其所有，業經被告供承在卷
    ，爰依刑法第38條第1 項第2 款均宣告沒收。
據上論斷，應依刑事訴訟法第273 條之1 、第284 條之1 、第
299 條第1 項前段，刑法第2 條第1 項前段、第321 條第1 項第
3 款、第47條第1 項、第38條第1 項第2 款，修正前刑法第56條
，判決如主文。
本案經檢察官戊○○到庭執行職務。
中　　華　　民　　國　　96　　年　　9 　　月　　21　　日
                  刑事第十七庭  法　官  王俊彥
以上正本證明與原本無異。
如不服本判決應於收受本判決後10日內向本院提出上訴書狀，並
應敘述具體理由，如未敘述上訴理由者，應於上訴期間屆滿後20
日內補提理由書狀於本院（均須按他造當事人之人數附繕本）「
切勿逕送上級法院」。
中　　華　　民　　國　　96　　年　　9 　　月　　21　　日
　　　　　　　　　　　　　 　　 書記官  鄭永媚
┌───────────────────────────────────────────────┐
│附表：                                                                                        │
├──────┬─────────────┬─────────────┬───────┬────┤
│相關變更條文│行為時法（下稱舊法）之內容│裁判時法（下稱新法）之內容│比  較  理  由│備    註│
├──────┼─────────────┼─────────────┼───────┼────┤
│ 【連續犯】 │第56條：連續數行為而犯同一│（刪除）                  │新法刪除連續犯│被告先後│
│            │之罪名者，以一罪論。但得加│                          │之規定。      │多次之犯│
│            │重其刑至2 分之1 。        │                          │              │行，依新│
│            │                          │                          │              │法須分論│
│            │                          │                          │              │併罰，依│
│            │                          │                          │              │舊法則僅│
│            │                          │                          │              │論一罪，│
│            │                          │                          │              │是舊法有│
│            │                          │                          │              │利。    │
└──────┴─────────────┴─────────────┴───────┴────┘
附錄本判決論罪之法條：
刑法第321 條第1 項
中華民國刑法第321條
（加重竊盜罪）
犯竊盜罪而有左列情形之一者，處 6 月以上、 5 年以下有期徒
刑：
一  於夜間侵入住宅或有人居住之建築物、船艦或隱匿其內而犯
    之者。
二  毀越門扇、牆垣或其他安全設備而犯之者。
三  攜帶兇器而犯之者。
四  結夥三人以上而犯之者。
五  乘火災、水災或其他災害之際而犯之者。
六  在車站或埠頭而犯之者。
前項之未遂犯罰之。
